臺灣板橋地方法院刑事判決　　　　　　　100年度易字第263號
公　訴　人　臺灣板橋地方法院檢察署檢察官
被　　　告　王大偉
上列被告因違反毒品危害防制條例案件，經檢察官提起公訴（99
年度偵字第26920 號），本院判決如下：
    主  文
王大偉持有第一級毒品，處有期徒刑柒月，扣案之第一級毒品海
洛因貳包（總淨重柒點貳貳公克）均沒收銷燬之。又持有第一級
毒品，處有期徒刑伍月，扣案之第一級毒品海洛因壹包（淨重壹
點陸陸公克）沒收銷燬之。應執行有期徒刑拾壹月，扣案之第
一級毒品海洛因貳包（總淨重柒點貳貳公克）及壹包（淨重壹點
陸陸公克）均沒收銷燬之。
    事  實
一、王大偉明知海洛因業據我國主管機關列為第一級毒品之一，
    不得持有之，竟仍先後於：
  (一)99年3 月18日某時許，持有第一級毒品海洛因（下稱海洛因
    ）2 包（總淨重7.22公克），嗣於同日16時50分許，經警持
    本院核發之搜索票前往王大偉台北縣林口鄉（按現改制為新
    北市林口區○○○○路一段24號5 樓之5 住處內搜索後，扣
    得上開海洛因2 包（總淨重7.22公克，按同時另有扣得安非
    他命等物，惟均與本案無涉）。
  (二)99年6 月18日某時許，另持有海洛因乙包（淨重1.366 公克
    ），並將之藏放在其當時所駕駛4866-VF 號自用小客車內，
    後於同日1 時10分許，王大偉駕駛上開自用小客車前往台北
    縣三重市（按現改制為新北市三重區○○○○路、龍門路口
    處時，因黃德輝（另案經檢察官處分不起訴在案）為其友人
    王建程（另案經檢察官處分不起訴在案）與王大偉間之金錢
    糾紛，在上開自用小客車內持水果刀刺傷王大偉右大腿，王
    大偉負傷逃離上開自用小客車，再遭騎機車到場之王建程徒
    手摳打後，王大偉隨即逃逸離去上開現場（按王大偉係往正
    義北路方向逃逸），王建程本欲追上前去，因見有巡邏警員
    到場而罷手，即返回上開現場將上開自用小客車駛往台北縣
    三重市○○街32號前停放。嗣經警員到場將王大偉送醫急救
    後，再通知王建程、黃德輝到場說明，始於同日5 時許，經
    警帶同王大偉、王建程、黃德輝3 人一同前往台北縣三重市
    ○○街32號前，經王大偉同意後搜索上開自用小客車，而扣
    得上開海洛因乙包（淨重1.366 公克，按同時另有扣得安非
    他命等物，惟均與本案無涉）。
二、案經臺灣板橋地方法院檢察署檢察官主動檢舉偵查起訴。
    理  由
一、訊據被告王大偉固坦承先後2 次於上開時地，經警在其上開
    林口租處及其當時所使用之上開自用小客車內分別搜索扣得
    海洛因2 包（總淨重7.22公克）及乙包（淨重1.366 公克）
    等情屬實，惟矢口否認上開犯行，辯稱：上開海洛因2 包（
    總淨重7.22公克）均非伊所有，係伊友人所有的，不是伊持
    有的，另上開海洛因乙包（淨重1.366 公克），亦非伊所有
    的，伊當時遭黃德輝持多刺傷伊後，即趁機逃下車，後來警
    方到場才將伊送醫，至同日5 時許伊與警方一同前往搜索上
    開自用小客車時，相去已有數個小時之久，且其間曾遭他人
    開走上開自用小客車，王建程、黃德輝2 人當時有施用海洛
    因的習慣，上開海洛因乙包應係王建程、黃德輝2 人栽贓放
    在上開自用小客車內的，伊未持有上開海洛因乙包云云。經
    查：
  (一)被告上開住處及上開自用小客車先後於上開時間，遭警持搜
    索票及經被告本人同意後實施搜索，並自上開住處內扣得上
    開海洛因2 包（總淨重7.22公克）及自上開自用小客車內扣
    得海洛因乙包（淨重1.366 公克）等情，業據證人即警員謝
    宜達於本院審理時證稱：伊當時帶同被告、王建程、黃德輝
    前往搜索上開自用小客車，並在車內查獲毒品海洛因乙包等
    物，伊已忘記是在車內何處搜到，當時海洛因是用夾鏈袋包
    裝等語（見本院卷100 年9 月29日審判筆錄）明確，並有99
    年3 月18日之搜索票影本、搜索扣押筆錄、扣押物品目錄表
    、99年6 月18日之自願受搜索同意書、搜索扣押筆錄、扣押
    物品目錄表各乙份、扣案物品及車輛照片12張可佐，且扣案
    之上開海洛因2 包及乙包，經分別送請法務部調查局及交通
    部民用航空局航空醫務中心鑑定之結果，均確係含海洛因成
    分，此有該局99年4 月13日調科壹字第09923008340 號及該
    中心99年7 月7 日藥鑑字第0994408 號鑑定書各乙份，在卷
    可稽，足堪認定。
  (二)被告於99年3 月18日16時50分許，經警持本院核發之搜索票
    前往台北縣林口鄉○○○路○段24號5 樓之5 乙址內搜索扣
    得上開海洛因2 包（總淨重7.22公克）之處所，不僅係被告
    當時居住使用之住處，而無其他第三人在場，且被告先後於
    本院100 年5 月6 日準備程序時，亦坦承檢察官所起訴其所
    涉99年3 月18日之犯罪事實在卷（見本院卷100 年5 月6 日
    準備程序筆錄），是上開海洛因2 包（總淨重7.22公克）於
    其遭警搜索查獲當時，顯係在被告其人所實力支配下之物，
    而屬被告所持有之物，至為顯然。雖被告於本院審理時後改
    稱上開海洛因2 包（總淨重7.22公克）係其友人「小蘇」之
    人所有者云云，伊並未持有云云，惟被告所稱「小蘇」其人
    ，不僅只係一般綽號，被告亦未提供「小蘇」此人之正確姓
    名及住居所到院，以供本院依法傳喚到庭作證查明此事原委
    ，是被告所辯稱「小蘇」其人，顯不足為有利被告認定之依
    據；另縱認上開海洛因2 包（總淨重7.22公克）果係「小蘇
    」其人所有者，亦無礙於上開海洛因2 包（總淨重7.22公克
    ）於上開時地遭警搜索查獲當時，係屬被告「持有」之狀況
    ，附此敘明。
  (三)又被告於99年6 月18日1 時10分許，先獨自駕駛上開自用小
    客車前往台北縣三重市○○○路、龍門路口處與黃德輝等人
    見面後，遭黃德輝持水果刀自後座進入上開自用小客車內刺
    傷其右大腿後，被告負傷逃離上開自用小客車，再遭王建程
    徒手摳打後，再逃逸離去上開現場（按被告係往正義北路方
    向逃逸）等情，業據被告於本院準備程序時供述明確，核與
    證人黃德輝於本院審理時此部分證述之情節相符，並證稱：
    伊當天從右後車門進入王大偉車內，有看到在車上排檔桿中
    間置物盒那有一個眼鏡盒，當時「阿偉」在右前車門外與王
    大偉講話，伊就直接拿水果刀捅王大偉右大腿，並說「藥拿
    出來」，王大偉就把一個透明盒子交給伊，伊把它丟在右前
    座的腳踏板那邊，後來下車後伊就質問王大偉為何向王建程
    母親拿5 萬元，並打電話叫王建程過來，後來王建程騎機車
    過來，就打王大偉，王大偉就跑，王建程就追，伊沒有看該
    透明盒子內是什麼東西，後來巡邏車過來，伊就騎機車先走
    ，後來警方說有在車上查到毒品，伊未將扣案之海洛因乙包
    擺放在上開車內，亦不知是誰放的，伊跟王建程不可能故意
    將海洛因乙包擺在車內栽贓王大偉等語（見本院卷100 年9
    月29日審判筆錄），另證人王建程於本院審理時亦證稱：伊
    於99年6 月18日有將4866-VF 號自用小客車自三重區○○○
    路、龍門路口開走，停放在三重區○○路尾（即仁義街32號
    前）河堤邊，伊當天沒有翻動車內物品，打手煞車時有看到
    一個眼鏡盒在手煞車上面，還有一個透明盒子在右前座腳踏
    板上，伊都沒有打開看，熄火後伊就去警察局報到，車內查
    扣的海洛因乙包不是伊的，也不是伊擺放的，伊不可能栽贓
    陷害王大偉等語（見本院卷100 年9 月29日審判筆錄）綦詳
    ，足認黃德輝雖於上開時地曾自右後門進入上開自用小客車
    內，惟被告遭黃德輝持水果刀刺傷後，被告、黃德輝2 人即
    退出上開自用小客車，是黃德輝進入上開自用小客車之時間
    尚短，且同時被告仍坐在上開自用小客車駕駛座上，是上開
    自用小客車乙輛於遭王建程後來駛離上開現場之前，應均係
    屬被告本人所管領使用之物，且王建程證稱其進入上開自用
    小客車內時，有見到上開眼鏡盒乙個放在排檔檔處及上開透
    明盒子乙個在右前座腳踏板上，亦核與證人黃德輝此部分證
    述之情節一致，亦堪認扣案之上開眼鏡盒乙個及透明盒子乙
    個，應均黃德輝、王建程2 人先後進入上開自用小客車內前
    ，原已擺放在上開自用小客車內之物品，至為灼然。雖被告
    辯稱扣案之海洛因乙包非其所有，應係遭被告王建程、黃德
    輝栽贓云云，惟扣案之上開海洛因乙包淨重達1.366 公克，
    衡諸市價行情可稱不低，王建程其人縱與被告間有上開5 萬
    元之財務糾葛，亦無與黃德輝起意放置上開高價之海洛因乙
    包在上開自用小客車內以供警到場查獲之必要，更遑論王建
    程、黃德輝若果有在上開自用小客車內放置上開海洛因乙包
    後，王建程竟再將上開自用小客車駛離上開現場，停放至台
    北縣三重市○○街32號前，而遲至同日5 時許始經警帶同其
    等2 人及被告一同前往查獲之可能，至為顯然。而被告前於
    99 年3月18日亦曾因持有海洛因之犯行，在其上開住處內經
    警持搜索票到場查獲屬實，有如上述，且上開自用小客車於
    被告遭黃德輝持水果刀刺傷後逃離下車前，屬被告實際管領
    使用之物，亦如上述，故被告於99年6 月18日查獲前縱無施
    用海洛因之犯行，亦無礙其「持有」上開海洛因乙包（淨重
    1.366 公克）之認定。被告上開所辯，顯亦係事後卸責之詞
    ，不足採信。
  (四)綜上所述，被告先後於上開時地，分別持有上開海洛因2 包
    （總淨重7.22公克）及乙包（淨重1.366 公克）之犯行均臻
    明確，應予依法論科。
二、核被告上開事實一、(一)及(二)所為，均係犯毒品危害防制條例
    第11條第1 項之持有第一級毒品罪。被告就所犯上開2 罪間
    ，其犯意各別，行為不同，應予分論併罰。爰審酌被告上開
    2 件犯罪之動機、目的、手段、所生危害及其犯罪後之態度
    等一切情狀，量處如主文所示之刑，再定其應執行之刑，以
    資懲儆。
三、扣案之上開海洛因2 包（總淨重7.22公克）及乙包（淨重1.
    366 公克），均屬第一級毒品，應依毒品危害防制條例第18
    條第1 項前段之規定，均宣告沒收銷燬之。至於被告先後2
    次於上開時地雖另有遭警扣得安非他命等物，因均與被告上
    開犯行無涉，爰均不另為沒收銷燬或沒收之諭知，附此敘明
    。
據上論斷，應依刑事訴訟法第299 條第1 項前段，毒品危害防制
條例第11條第1 項、第18條第1 項前段，刑法第11條前段、第51
條第5 款，判決如主文。
本案經檢察官黃子溎到庭執行職務。
中    華    民    國  100     年    10    月    13    日
                  刑事第二庭  法  官  林 晏 鵬
以上正本證明與原本無異
如不服本判決應於送達後10日內向本院提出上訴狀
                              書記官  陳 映 孜
中    華    民    國   100    年    10    月    18    日
附錄法條：毒品危害防制條例第11條
毒品危害防制條例第11條
持有第一級毒品者，處 3 年以下有期徒刑、拘役或新臺幣 5 萬
元以下罰金。
持有第二級毒品者，處 2 年以下有期徒刑、拘役或新臺幣 3 萬
元以下罰金。
持有第一級毒品純質淨重十公克以上者，處 1 年以上 7 年以下
有期徒刑，得併科新臺幣 1 百萬元以下罰金。
持有第二級毒品純質淨重二十公克以上者，處 6 月以上 5 年以
下有期徒刑，得併科新臺幣 70 萬元以下罰金。
持有第三級毒品純質淨重二十公克以上者，處 3 年以下有期徒
刑，得併科新臺幣 30 萬元以下罰金。
持有第四級毒品純質淨重二十公克以上者，處 1 年以下有期徒
刑，得併科新臺幣 10 萬元以下罰金。
持有專供製造或施用第一級、第二級毒品之器具者，處 1 年以
下有期徒刑、拘役或新臺幣 1 萬元以下罰金。